【裁判字號】    92,台上,3540
【裁判日期】    920626
【裁判案由】    違反麻醉藥品管理條例
【裁判全文】
最高法院刑事判決                              九十二年度台上字第三五四○號
    上  訴  人  甲○○
    選任辯護人  孔福平律師
右上訴人因違反麻醉藥品管理條例案件，不服台灣高等法院高雄分院中華民國八十九
年四月二十八日第二審更審判決（八十九年度上更(一)字第六○號，起訴案號：台灣屏
東地方法院檢察署八十六年度偵字第九一五號），提起上訴，本院判決如左：
    主  文
上訴駁回。
    理  由
按刑事訴訟法第三百七十七條規定，上訴於第三審法院，非以判決違背法令為理由，
不得為之。是提起第三審上訴，應以原判決違背法令為理由，係屬法定要件。如果上
訴理由狀並未依據卷內訴訟資料，具體指摘原判決不適用何種法則或如何適用不當，
或所指摘原判決違法情事，顯與法律規定得為第三審上訴理由之違法情形，不相適合
時，均應認其上訴為違背法律上之程式，予以駁回。本件上訴人甲○○上訴意旨略稱
：(一)、所謂販賣係指意圖營利而販入或賣出，原判決僅以上訴人曾吸用安非他命，推
測上訴人有營利之意圖，又未斟酌上訴人於警詢供稱安非他命係向綽號二哥之人以一
小包新台幣（下同）一千元購得，而以同價格交給黃勝男，並無買賤賣貴，或營得如
何之利，原判決認定上訴人連續非法販賣安非他命，有應於審判期日調查之證據未予
調查及判決理由不備之違法。(二)、原判決認定上訴人行為在民國八十五年八月間至同
年九月中旬，斯時安非他命雖公告為麻醉藥品，仍不失為禁藥，原判決不適用較有利
於上訴人之藥事法第八十三條第一項處斷，有判決不適用法則之違法。(三)、證人黃勝
男於警詢時指稱向上訴人購買安非他命十多次，每次一千元，與上訴人於警詢供述四
次，每次一千元，並不相符，而黃勝男嗣後於偵審中改稱並未向上訴人購買，賣出者
另有其人，其先後供述亦有瑕疵，關於警詢筆錄未交由上訴人閱覽部分，警詢筆錄之
製作人警員張添恩難期其為不法之證述，原判決採取張添恩等人之證述作為不利上訴
人之判斷，亦有違背證據法則之違法云云。
惟查：(一)、供述證據，前後雖稍有參差或互相矛盾，事實審法院非不可本於經驗法則
，斟酌其他情形，作合理之比較，定其取捨。雖證人黃勝男對於上訴人是否為綽號黑
仔販賣安非他命予伊之人，於警詢、偵查及審理供述先後不一，惟原審綜合黃勝男先
後供述，黃勝男係向駕駛白色轎車之載送人綽號黑仔之人購買，上訴人亦係駕駛白色
轎車，黃勝男指證彩色照片上之人（上訴人）為出賣安非他命予伊之人，認定黃勝男
並無誤認，且上訴人警詢之自白為真實予以採取，並無違背證據法則，自非法所不許
。(二)、上訴人雖於審理中辯稱伊僅坐在警局，警員並未訊問伊，亦無一問一答製作筆
錄，僅要其簽名云云，惟黃勝男於警局詢問時，對於聯絡上訴人之呼叫器號碼已不復
記憶，而上訴人之警詢筆錄有記載購買安非他命時呼叫上訴人之號碼，足認上訴人所
稱並無詢問一節不足採；又上訴人於偵查中對於警詢筆錄部分僅稱未詳細看（見偵查
卷第八頁第二行），而該警詢筆錄最末一行係記載「詢問人以『台語』朗讀」予被詢
問人（聽）認無訛後才簽名，復經原審傳訊筆錄之製作人張添恩結證確實依據上訴人
之陳述為記載，並無杜撰捏造在卷，原判決因認警詢筆錄係出自上訴人之自由意思之
供述，亦無違背證據法則。(三)、安非他命經行政院衛生署於七十九年十月九日以七九
、十、九衛署藥字第九○四一四二號公告，列入麻醉藥品管理條例第二條第四款所定
「化學合成類麻醉藥品」管理，並禁止於醫療上使用，非法販賣、持有、施打、吸用
，乃原審綜合全部卷證資料，認上訴人有連續非法販賣化學合成麻醉藥品犯行，撤銷
第一審之判決，改依麻醉藥品管理條例第十三條之一第二項第一款規定，論處連續非
法販賣化學合成麻醉藥品罪刑，並無適用法則不當之違法。至其餘上訴意旨所執各詞
，原判決已在理由內逐一論斷綦詳，並無如上訴人所云之違法。上訴意旨，徒就原判
決已說明之事項，及原審採證認事之職權行使，任意指摘為違法，且為事實之爭執，
顯與法律規定得為第三審上訴理由之違法情形，不相適合。其上訴違背法律上之程式
，應予駁回。
據上論結，應依刑事訴訟法第三百九十五條前段，判決如主文。
中      華      民      國    九十二    年      六      月    二十六    日
                              最高法院刑事第九庭
                                  審判長法官  陳  炳  煌
                                        法官  陳  正  庸
                                        法官  韓  金  秀
                                        法官  吳  信  銘
                                        法官  徐  文  亮
      右正本證明與原本無異
                                              書  記  官
中      華      民      國    九十二    年      七      月      四      日


司法院資訊處製作；財團法人民間司法改革基金會備份。
